【裁判字號】    98,訴,269
【裁判日期】    980817
【裁判案由】    強盜等
【裁判全文】
臺灣宜蘭地方法院刑事判決               98年度訴字第269號
                                       98年度訴字第294號
公  訴  人  臺灣宜蘭地方法院檢察署檢察官
被      告  戊○○
                    （現於臺灣宜蘭看守所羈押中）
選任辯護人  李秋銘律師
            黃金亮律師
被      告  己○○
                    （現於臺灣宜蘭看守所羈押中）
指定辯護人  本院公設辯護人庚○○
被      告  甲○○
                    （現於臺灣宜蘭看守所羈押中）
選任辯護人  曾文杞律師
上列被告等因強盜等案件，經檢察官提起公訴（98年度偵字第21
66、2216、2218號），及追加起訴（98年度偵字第2434），本院
判決如下：
    主  文
戊○○共同犯攜帶兇器強盜罪，處有期徒刑柒年，扣案之藍色口
罩、黑色口罩各壹個、水果刀貳把均沒收；又犯結夥三人以上、
攜帶兇器強盜罪，處有期徒刑柒年陸月，扣案之藍色口罩、黑色
口罩各壹個、束帶肆條、水果刀貳把均沒收；又共同犯非法由自
動付款設備取財罪，處有期徒刑陸月；又共同犯攜帶兇器強盜罪
，處有期徒刑柒年，扣案戊○○所有之水果刀壹把沒收。應執行
有期徒刑拾捌年，扣案之藍色口罩、黑色口罩各壹個、束帶肆條
、水果刀貳把均沒收。
己○○共同犯攜帶兇器強盜罪，處有期徒刑柒年，扣案之藍色口
罩、黑色口罩各壹個、水果刀貳把均沒收；又犯結夥三人以上、
攜帶兇器強盜罪，處有期徒刑柒年陸月，扣案之藍色口罩、黑色
口罩各壹個、束帶肆條、水果刀貳把均沒收；又共同犯非法由自
動付款設備取財罪，處有期徒刑陸月；又共同犯攜帶兇器強盜罪
，處有期徒刑柒年，扣案戊○○所有之水果刀壹把沒收。應執行
有期徒刑拾捌年，扣案之藍色口罩、黑色口罩各壹個、束帶肆條
、水果刀貳把均沒收。
甲○○犯結夥三人以上、攜帶兇器強盜罪，處有期徒刑柒年陸月
，扣案之藍色口罩、黑色口罩各壹個、束帶肆條、水果刀貳把均
沒收；又共同犯非法由自動付款設備取財罪，處有期徒刑陸月。
應執行有期徒刑柒年拾月，扣案之藍色口罩、黑色口罩各壹個、
束帶肆條、水果刀貳把均沒收。
戊○○、己○○、甲○○其餘被訴毀損部分公訴不受理。
    犯罪事實
一、戊○○與己○○意圖為自己不法之所有，共同基於強盜之犯
    意聯絡，於民國98年2月21日凌晨4時30分許，分別穿戴口罩
    、手套，己○○並手持客觀上足以對人之生命、身體安全構
    成威脅，且具有危險性可供兇器使用之水果刀1把，戊○○
    之背包亦放有足以對人之生命、身體安全構成威脅，且具有
    危險性可供兇器使用之水果刀1把，2人一同進入桃園縣桃園
    市○○路27號之萊爾富超商後，己○○即以該把水果刀，抵
    住店員丙○○之脖子，而將丙○○押至後方倉庫，戊○○、
    己○○再共同以束帶及鐵線捆綁丙○○之手腳，以此強暴方
    法，至使丙○○無法抗拒後，戊○○再取得超商制服將之穿
    著在身上，而至1樓櫃台佯裝店員，以防顧客上門時掩護，
    並在1樓櫃台內取走現金新臺幣（下同）18,551元、PDA1台
    、香煙6條及電話卡1批等物，己○○則在倉庫內繼續看管丙○○，並自丙○○身上取走現金1百元、提款卡1張及證件5
    張。嗣戊○○、己○○2人於強盜得手後，旋即逃離現場，
    並分取上開強盜所得之物。
二、戊○○、己○○與甲○○3人意圖為自己不法之所有，基於
    強盜及非法由自動付款設備取財之犯意聯絡，於98年4月23
    日凌晨3時15分許，由戊○○暫在外面把風（戊○○之背包
    另放有足以對人之生命、身體安全構成威脅，且具有危險性
    可供兇器使用之水果刀1把），甲○○、己○○2人則穿戴口
    罩、手套，己○○並手持客觀上足以對人之生命、身體安全
    構成威脅，且具有危險性可供兇器使用之水果刀1把，先行
    進入宜蘭縣羅東羅東鎮○○街51之3號7-11超商後，己○○
    即持該把水果刀，抵住店員丁○○之脖子，而與甲○○共同
    將丁○○押至2樓辦公室，再以束帶捆綁丁○○之手腳，以
    此強暴方法，至使丁○○無法抗拒後，己○○繼而追問丁○○皮包放置處及提款卡密碼，經丁○○告知皮包放在1樓櫃
    台及提款卡密碼後，即由甲○○在2樓看管丁○○，己○○
    則至1樓櫃檯拿取丁○○皮包（內有現金4、5百元、健保卡
    、身分證、駕照及提款卡）內之提款卡，並再次與丁○○確
    認提款卡密碼。隨後，己○○即使用丁○○之提款卡，接續
    2次在自動付款設備ATM上輸入密碼，以此不正方法，使該自
    動付款設備ATM辨識系統陷於錯誤，以為己○○係有正當權
    源持卡人，而自該自動付款設備ATM處共計詐得1萬7千元；
    另戊○○於甲○○、己○○押制店員後，旋即進入超商，並
    取得超商制服將之穿著在身上，而在1樓櫃台佯裝店員，以
    防顧客上門時掩護，並在1樓櫃台內取走現金約2萬元、香煙
    5條、網路遊戲點數卡、電話卡等物；又為防店內監視器攝
    得其強盜犯行，戊○○、己○○、甲○○3人並基於分工之
    意，由甲○○搗毀店內之監視器，惟甲○○因不知如何將監
    視器完全破壞，戊○○乃於3人強盜得手欲離去之際，將監
    視器之電源強制拔除，使攝得之畫面形成亂碼無法讀取。嗣
    戊○○、己○○及甲○○3人於強盜得手後，旋即先後逃離
    現場，並平分強盜所得之櫃台現金及己○○提領店員帳戶內
    之7千元（餘款1萬元遭己○○自行留用），每人分得現金共
    計約9千元外，並分取上開強盜所得之香煙，其餘之物則由
    己○○保管。而上開監視器，經超商店長乙○○送請廠商處
    理後，始為修復。
三、戊○○與己○○意圖為自己不法之所有，共同基於強盜之犯
    意聯絡，於98年3月23日凌晨4時許，由己○○穿戴口罩、手
    套，並手持客觀上足以對人之生命、身體安全構成威脅，且
    具有危險性可供兇器使用之水果刀1把，與戊○○（戊○○
    之背包亦放有足以對人之生命、身體安全構成威脅，且具有
    危險性可供兇器使用之水果刀1把）一同進入新竹市○○區
    ○○路342號之統一超商恒新門市後，己○○即持該把水果
    刀，抵住店員彭聖凱，而將彭聖凱押至後方倉庫，戊○○、
    己○○再共同以束帶捆綁彭聖凱之手腳，以此強暴方法，至
    使彭聖凱無法抗拒後，戊○○再取得超商制服將之穿著在身
    上，而至櫃台佯裝店員，以防顧客上門時掩護，並在櫃台內
    取走現金21,628元、洋酒1瓶及電話儲值卡1批等物，己○○
    則在倉庫內繼續看管彭聖凱。嗣戊○○、己○○2人於強盜
    得手後，旋逃離現場，並平分現金等物。嗣經丙○○、丁○○、彭聖凱向警方報案後，經警循線查獲，並持搜索票至戊○○、己○○及甲○○住處，扣得戊○○所有之外套1件、
    水果刀1把、藍色口罩1個、束帶4條；己○○所有之黑色口
    罩1個、水果刀1把及持有之魔獸世界遊戲卡11張、戲谷點數
    卡9張、遊戲點數卡9張、辣椒卡450（5張）、大蕃薯車拼卡
    4張、天上碑P卡6張、玩樂卡4張、京城卡3張、行動電話卡
    儲值卡23張、GGC環遊卡7張、愛玩卡5張、富遊卡3張、松崗
    UP卡13張、超級好寶包消費卷11張（其中己○○持有之物，
    均已發還予被害人乙○○）；甲○○所有之牛仔褲1件、外
    套1件、計程車名片1張及持有之1400元（1400元部分，業已
    發還予被害人乙○○）。
四、案經7-11超商店員丁○○、店長乙○○訴由宜蘭縣警察局移
    送，暨桃園縣政府警察局桃園分局及新竹市警察局第一分局
    報請臺灣宜蘭地方法院檢察署檢察官偵查起訴及追加起訴。
    理  由
甲、程序方面：
一、按於第一審辯論終結前，得就與本案相牽連之犯罪，追加起
    訴。又有左列情形之一者，為相牽連之案件：(一)1人犯數罪
    者，刑事訴訟法第265條第1項及第7條第1款分別定有明文。
    查本件原起訴書所載之犯罪事實，係被告戊○○、己○○、
    甲○○共犯刑法第330條第1項加重強盜等罪之行為，於本院
    行準備程序前，檢察官追加起訴被告戊○○及己○○另犯刑
    法第330條第1項加重強盜之行為。此追加起訴部分，為刑事
    訴訟法第7條第1款所定之1人犯數罪之相牽連案件，按上規
    定，核屬有據，自應予以准許，合先敘明。
二、按被告以外之人於審判外之言詞或書面陳述，除法律有規定
    者外，不得作為證據，刑事訴訟法第159條第1項定有明文。
    查證人即同案被告戊○○及己○○於警詢中之陳述，均屬於
    被告甲○○以外之人於審判外之陳述，被告甲○○及其選任
    辯護人並已否認上開陳述之證據能力，復無刑事訴訟法第15
    9條之2至第159條之5例外得為證據之情形，則依上開法條規
    定，上開證人戊○○及己○○於警詢中之陳述，均無證據能
    力。
三、按被告以外之人於審判外之陳述，雖不符前4條之規定，而
    經當事人於審判程序同意作為證據，法院審酌該言詞陳述或
    書面陳述作成時之情況，認為適當者，亦得為證據，刑事訴
    訟法第159條之5第1項定有明文。本件除被告甲○○爭執之
    證人戊○○、己○○於警詢中之陳述，無證據能力外，以下
    所引被告3人以外之人於審判外之書面或言詞陳述，被告3人
    及其辯護人於審判程序均同意作為證據，本院審酌上開書面
    及言詞陳述作成時之情況，認適宜作為證據使用，均有證據
    能力。
乙、實體認定：
壹、有罪部分：
一、被告戊○○及己○○部分：
  (一)上開犯罪事實欄一、二、三所示之犯罪事實，業據被告戊○○及己○○坦承不諱，核與證人丙○○、乙○○、丁○○、
    王麒傑及彭聖凱證述情節大致相符，且證人即同案被告戊○○及己○○所述亦互核相符，此外，並有搜索扣押筆錄及扣
    案物品目錄表3份、扣押物品清單1份、錄影翻拍照片4張、
    刑案照片43張、贓物認領保管單1份、丁○○帳戶交易明細
    表、新竹市警察局第一分局北門派出所受理各類案件紀錄表
    及受理刑事案件報案三聯單、警製現場圖1份附卷可稽，及
    扣案之外套2件、水果刀2把、藍色口罩1個、束帶4條、黑色
    口罩1個、牛仔褲1件、計程車名片1張、魔獸世界遊戲卡11
    張、戲谷點數卡9張、遊戲點數卡9張、辣椒卡450（5張）、
    大蕃薯車拼卡4張、天上碑P卡6張、玩樂卡4張、京城卡3張
    、行動電話卡儲值卡23張、GGC環遊卡7張、愛玩卡5張、富
    遊卡3張、松崗UP卡13張、超級好寶包消費卷11張、現金140
    0元可佐。是被告戊○○及己○○前揭自白，足認與事實相
    符，應予採信。
  (二)至於被告己○○末於本院審理時雖稱：伊並未拿走桃園萊爾
    富超商店員之證件云云，然此部分事實，業據證人即桃園萊
    爾富超商店員丙○○於警、偵訊中證述明確（見警714號卷
    第6頁、偵2218號卷第22頁），而證人即同案被告戊○○於
    警、偵訊亦證稱：桃園犯案事後伊有看到己○○有拿店員之
    證件；警詢伊有看筆錄，都有按照伊的陳述記載等語屬實（
    見偵2166號卷第29、44頁），另被告己○○於警詢時也坦認
    有強盜證人丙○○之證件一事在卷（見偵2166號卷第66頁）
    ，因此，被告戊○○及己○○就犯罪事實欄一所示強盜取得
    之物，應包括證人丙○○之證件5張無誤。被告己○○前揭
    說詞，尚難採憑。
  (三)綜上所述，本件事證已臻明確，被告戊○○及己○○結夥三
    人以上、攜帶兇器強盜及以不正方法由自動付款設備取得他
    人財物之犯行，均足以認定，應依法論科。
二、被告甲○○部分：
  (一)上開犯罪事實欄二所示結夥三人以上、攜帶兇器強盜之犯罪
    事實，業據被告甲○○坦承不諱，核與證人即7-11超商店長
    乙○○、店員丁○○、客人王麒傑及同案被告戊○○、己○○證述情節大致相符，此外，並有搜索扣押筆錄及扣案物品
    目錄表3份、扣押物品清單1份、錄影翻拍照片2張、刑案照
    片34張、贓物認領保管單1份及丁○○帳戶交易明細表附卷
    可稽，及扣案之外套2件、水果刀2把、藍色口罩1個、束帶4
    條、黑色口罩1個、牛仔褲1件、計程車名片1張、魔獸世界
    遊戲卡11張、戲谷點數卡9張、遊戲點數卡9張、辣椒卡450
    （5張）、大蕃薯車拼卡4張、天上碑P卡6張、玩樂卡4張、
    京城卡3張、行動電話卡儲值卡23張、GGC環遊卡7張、愛玩
    卡5張、富遊卡3張、松崗UP卡13張、超級好寶包消費卷11張
    、現金1400元可佐。是被告甲○○前揭自白，足認與事實相
    符，應予採信。
  (二)訊據被告甲○○固供承有與同案被告戊○○及己○○共犯犯
    罪事實欄二所示之行為，惟矢口否認有何非法由自動付款設
    備取得他人之物犯行，辯稱：伊對於同案被告戊○○及己○○要拿走店員提款卡領錢一事，事前並不知情，己○○拿店
    員的皮包及逼問提款卡的密碼伊並不清楚，伊是己○○做了
    之後才知道，所以該部分行為，不在犯意聯絡範圍內云云。
    然按共同正犯之意思聯絡，不限於事前有所協議，其於行為
    當時，基於相互之認識，以共同犯罪之意思參與者，亦無礙
    於共同正犯之成立。又按意思之聯絡並不限於事前有所謀議
    ，即僅於行為當時有共同犯意之聯絡者，亦屬之，且其表示
    之方法，亦不以明示通謀為必要，即相互間有默示之合致，
    亦無不可，最高法院73年台上字第1886號及73年台上字第23
    64號分別著有判例可參。茲查，證人即同案被告戊○○及己○○業已分別於偵查中及本院訊問時證稱：戊○○─是伊
    提議要領店員提款卡的，伊等在規劃時，就想說要搶連店員
    的東西一起搶，所以伊有說可以連店員的提款卡一起領。伊
    等計畫當中就有要拿店員提款卡去領錢（見偵2166號卷第13
    頁、本院98訴269號卷第15頁）；己○○─戊○○要甲○○破壞監視系統，要伊向店員要金融卡，這個分工都是在內
    湖網咖就已討論好了。伊沒有拿店員皮包，只有拿提款卡，
    而在內湖規劃時，戊○○提及要用店員提款卡領錢，這件事
    戊○○、甲○○都知情。戊○○事先在台北市的內湖網咖，
    就說要搶超商，伊已經計劃好，當時甲○○也在場，伊等在
    從台北出發時，就已講好如何去搶超商（見偵2216號卷第44
    、45頁、本院98聲羈41號卷第7頁）等語明確，顯見同案被
    告己○○拿取超商店員提款卡領款一事，乃係犯罪計畫之一
    部分，因此被告甲○○雖僅分工負責看守店員，但就共犯己○○拿取超商店員提款卡提款，所涉犯之非法由自動付款設
    備取得他人財物之犯行，亦應共負刑責。況且，退步言之，
    縱使被告甲○○所稱：伊事前就被告己○○要拿取超商店員
    提款卡領款一事，並不知情等語為真，然觀諸被告甲○○於
    警、偵訊及本院訊問時均供承：己○○從店員皮包內拿出提
    款卡，問店員提款卡的密碼，己○○就拿提款卡至樓下提款
    機領錢，．．．伊負責在2樓顧店員。伊等把店員押到2樓，
    己○○．．．並跟店員要皮包，店員說皮包放在櫃台，己○○下去拿，伊在2樓看店員，之後己○○有問店員密碼，店
    員講出來後，己○○就下去1樓提款，伊在2樓看店員。伊是
    在己○○逼問店員密碼時，才知道己○○要盜領店員提款卡
    ，當己○○去盜領時，伊還在繼續看管店員。己○○後來去
    領錢後，伊就在上面看守店員等語在卷（見警317號卷第11
    頁、偵2166號卷第14、15-16頁、本院98訴269號卷第18頁）
    ，經核與證人戊○○證稱：己○○及甲○○在2樓跟店員要
    皮包，店員說在1樓，甲○○在2樓看店員，己○○下來1樓
    拿皮包，伊知道己○○有拿提款卡，而且己○○有跟店員問
    出密碼，並在超商內的提款機領錢等情（見偵2166號卷第12
    頁、本院98訴269號卷第127、129頁）；及證人己○○證稱
    ：伊問店員錢放哪裡，店員說放櫃台那邊，伊並恐嚇店員把
    金融卡密碼說出來後，伊就下樓去看，由甲○○顧著店員，
    伊找到金融卡後，就在店內的提款機分2次共提領了1萬7千
    元等情（見偵2216號卷第44頁、本院98訴269號卷第131、13
    2、135頁）均相符，由此可知，被告甲○○於同案被告己○○拿取超商店員提款卡，並逼問店員提款卡密碼時，均在場
    看守店員，因此，被告甲○○既然知悉同案被告己○○欲以
    不正方法由自動付款設備提領該名店員帳戶內之現金，卻未
    加以阻止，甚且仍繼續看守店員至事成為止，事後並平分強
    盜及盜領所得之現金，亦據同案被告戊○○及己○○結證屬
    實（見偵2216號卷第45頁、本院98訴269號卷第21、22、129
    、135頁），再參以被告甲○○參與強盜犯行，與同案被告
    己○○所為非法由自動付款設備取得他人財物之行為，均係
    以不法手段取得他人財物，二者犯罪目的並無歧異，因此，
    被告甲○○於同案被告己○○於拿取超商店員提款卡，並逼
    問超商店員密碼，進而盜領超商店員帳戶內現金之行為當時
    ，實已基於相互之認識，以共同犯罪之默示合致意思，參與
    看守店員之分工，並於事後平分贓款，則揆諸前揭判例意旨
    ，自難謂被告甲○○就同案被告所犯非法由自動付款設備取
    得他人財物之部分，無犯意聯絡及行為分擔。從而，被告甲○○就此部分犯行，自應論以共同正犯。其上開辯解，要難
    採為有利之認定。
  (三)至於證人戊○○於本院審理時雖改口證稱：伊在偵查中說是
    伊提議要領店員的提款卡，是伊等在規劃時，就說要連店員
    的東西一起搶，這所謂的規劃，是在桃園，宜蘭這件伊口頭
    上沒有說出來云云（見本院98訴269號卷第130頁），然觀諸
    該次偵訊內容，均僅敘及宜蘭超商之強盜案件，並未說到桃
    園犯案之事，有偵訊筆錄可稽（見偵2166號卷11-13頁），
    故證人戊○○前揭證述，要難採信。另證人己○○於本院審
    理時亦翻異前詞，證稱：伊於偵查中說甲○○及戊○○都知
    道要用店員提款卡領錢，因為在內湖規劃時，就已經有講了
    等語不實在，當時只有戊○○在場，甲○○有在裡面，但伊
    等在外面，甲○○不知道。甲○○進入店裡，是因為伊騙甲○○說陪伊進入店裡買東西云云（見本院98訴269號卷第134
    、135頁），然被告甲○○事前即已知悉共犯要用店員提款
    卡領錢一事，業經證人己○○迭次於偵查及本院羈押訊問時
    結證如上，參以證人己○○於偵查及本院羈押訊問時所為之
    證述，距離案發時間較近，記憶自較為深刻，可立即反應所
    知，不致因時隔日久而遺忘案情，亦無來自被告之壓力而出
    於虛偽不實之指證，或有事後串謀而故為迴護被告之機會，
    且其與被告甲○○並無何仇怨嫌隙存在，則其自無於偵查中
    設詞誣陷被告之必要，故證人己○○前於偵查及羈押訊問時
    之證詞，應較為可採，此由證人己○○於本院審理時所述：
    甲○○進入店裡，是因為伊騙甲○○說陪伊進入店裡買東西
    乙節，顯有迴護被告甲○○之情，益足徵之。更何況縱使被
    告甲○○事前不知情，然亦無礙於共同正犯之成立，已如前
    述。故證人己○○此部分證述，尚不足以據為有利被告甲○○之認定。
  (四)綜上所述，本件事證已臻明確，被告甲○○結夥三人以上、
    攜帶兇器強盜及以不正方法由自動付款設備取得他人財物之
    犯行，均足以認定，應依法論科。
二、按刑法第321條第1項第3款之攜帶兇器竊盜罪，係以行為人
    攜帶兇器竊盜為其加重條件，此所謂兇器，其種類並無限制
    ，凡客觀上足對人之生命、身體、安全構成威脅，具有危險
    性之兇器均屬之，且祇須行竊時攜帶此種具有危險性之兇器
    為已足，並不以攜帶之初有行兇之意圖為必要，是以，螺絲
    起子、鉗子等一般家庭日常工具，只要客觀上足對人之身體
    、生命構成威脅，即屬該款所指之兇器，最高法院79年度台
    上字第5253號判例意旨、司法院74年廳刑一字第313號函亦
    可資參照。本件被告等強盜超商所使用之水果刀，刀刃長約
    11公分（見本院98訴269號卷第141頁），客觀上足以傷害人
    之身體及危害人之生命，顯具危險性，應認係屬刑法第321
    條第1項第3款之兇器至明。故被告3人分別於新竹、桃園、
    宜蘭等地，攜帶客觀上足以傷害人之身體、生命，具有危險
    性之扣案水果刀，進入超商抵住店員脖子或身體，並用鐵線
    、束帶捆綁店員之手腳，以此強暴方法，至使店員無法抗拒
    後，強盜超商財物，核其等所為，被告戊○○、己○○就犯
    罪事實欄一所示之桃園犯行及犯罪事實欄三所示之新竹犯行
    部分，均係犯刑法第330條第1項之攜帶兇器強盜罪；被告戊○○、己○○、甲○○就犯罪事實欄二所示之宜蘭犯行部分
    ，則均係犯刑法第330條第1項之結夥三人以上、攜帶兇器強
    盜罪。又按刑法第339條之2第1項之以不正方法由自動付款
    設備取得他人之物罪，其所謂「不正方法」，係泛指一切不
    正當之方法而言，並不以施用詐術為限，例如以強暴、脅迫
    、詐欺、竊盜或侵占等方式取得他人之提款卡及密碼，再冒
    充本人由自動提款設備取得他人之物，或以偽造他人之提款
    卡由自動付款設備取得他人之物等等，均屬之（最高法院94
    年度台上字第4023號著有裁判可參）。本件被告3人推由被
    告己○○強取店員提款卡並逼問密碼後，以店員之提款卡非
    法由自動付款設備取財，故核其等所為，均係犯刑法第339
    條之2第1項之非法由自動付款設備取財罪。被告己○○先後
    2次非法由自動付款設備取財之行為，係基於同一犯罪決意
    ，於密接之時間反覆實行，持續侵害同一法益，為接續犯，
    僅論以一罪。被告戊○○、己○○就犯罪事實欄一、三所示
    之犯行，及被告3人就犯罪事實欄二所示之犯行，有犯意聯
    絡及行為分擔，為共同正犯。被告戊○○、己○○所犯上開
    4罪及被告甲○○所犯上開2罪，犯意各別，行為不同，均應
    分論併罰。至於起訴意旨雖未敘及被告戊○○及己○○就犯
    罪事實欄一所示之強盜犯行，除束帶外，並有使用鐵線捆綁
    店員之手腳，然此部分之事實，業據被告己○○陳明在卷（
    見本院98訴269號卷第140頁），並經證人丙○○於警、偵訊
    中證述屬實（見警2714號卷第6頁、偵2218號卷第22頁），
    因此，起訴意旨漏未敘及於此，即有未洽，應予更正。另本
    件被告等於深夜持刀進入超商，抵住店員，並用束帶捆綁店
    員之手腳，以此強暴方法，至使店員無法抗拒後，強盜超商
    財物之行為，嚴重危害社會治安及民眾生命財產安全，其犯
    罪情狀顯無可憫恕之處，自不符刑法第59條酌減其刑之要件
    ，被告甲○○之選任辯護人執此為被告甲○○辯護，難認可
    採，併此敘明。爰審酌被告3人不思以正當途徑賺取酬勞，
    竟貪圖不法利益，意圖強盜及非法利用自動付款設備詐欺之
    方式獲取財物，毫無他人所有物之概念，且於深夜持刀至超
    商強盜，並用束帶捆綁店員手腳之所為，對於店員生命、身
    體安全及精神侵害之程度甚鉅，並嚴重危害社會治安，暨衡
    諸其等犯罪目的、動機、所得及犯後態度等一切情狀，分別
    量處如主文所示之刑，並定其等應執行之刑，以示儆懲。至
    於扣案之藍色口、黑色口罩各1個（桃園、宜蘭犯案）、束
    帶4條（宜蘭犯案）、水果刀2把（新竹、宜蘭犯案，另被告
    戊○○之水果刀1把，並有帶至桃園犯案現場），分別係被
    告戊○○、己○○所有供本案犯罪或預備之物，業據被告戊○○及己○○陳明在卷（見本院98訴269號卷第138-140頁）
    ，爰依刑法第38條第1項第2款規定，宣告沒收。至於扣案被
    告戊○○所有之外套1件，及被告甲○○所有之牛仔褲1件、
    外套1件等物，雖分別係被告戊○○、甲○○所有，並於上
    開宜蘭7-11超商強盜財物時穿著犯案，此亦經被告2人陳明
    在卷（見本院98訴269號卷第139頁），然該等衣褲僅為一般
    日常生活所穿著之衣物，尚非供犯罪所用之物或違禁物；另
    扣案之計程車名片1張，亦非係被告等用以犯本案所用或預
    備之物，故均不併予宣告沒收。至於被告己○○另於桃園
    犯強盜案所用之鐵線、束帶、手套1雙，於宜蘭、新竹犯強
    盜案所用之束帶、手套各1雙，於新竹犯強盜案所用之水果
    刀1把；被告戊○○於桃園犯強盜案所用之手套1雙；被
    告甲○○於宜蘭犯強盜案所用之手套1雙，雖均為被告等所
    有之物，然未據扣案，並已遭丟棄滅失之事實，業據被告陳
    明在卷（見偵2166號卷第54-55、57頁、本院98訴269號卷第
    138-140頁），且衡諸上開物品又非屬必須沒收之物，爰不
    併予諭知沒收，附此敘明。
貳、公訴不受理部分：
一、公訴意旨另稱：被告戊○○、己○○、甲○○3人基於毀損
    之犯意聯絡，由被告甲○○負責搗毀店內之監視器，惟因疑
    甲○○未將監視器完全破壞，故被告戊○○於3人強盜得手
    欲離去之際，再行將監視器之電源強制拔除，使攝得之畫面
    形成亂碼致令不堪用，足以生損害於7-11超商，因認被告3
    人涉犯刑法第354條毀損罪嫌。
二、按告訴乃論之罪，告訴人於第一審辯論終結前得撤回其告訴
    ；告訴經撤回者，應諭知不受理之判決，刑事訴訟法第238
    條第1項及第303條第3款分別定有明文。查本件告訴人乙○○告訴被告3人毀損案件，起訴書認被告係觸犯刑法第354條
    之毀損罪，依同法第357條前段規定，須告訴乃論。茲據告
    訴人乙○○當庭撤回告訴，此有本案98年8月3日審理筆錄在
    卷可按（見本院98訴269號卷第123頁），依照首開說明，本
    件被告3人被訴毀損部分，爰逕諭知不受理之判決。
據上論斷，應依刑事訴訟法第299條第1項前段、第303條第3款，
刑法第330條第1項、第28條、第339條之2第1項、第51條第5款、
第38條第1項第2款，刑法施行法第1條之1第1項、第2項但書，判
決如主文。
本案經檢察官張立言到庭執行職務。
中    華    民    國    98    年    8     月    17    日
                  刑事第二庭  審判長法  官  黃永勝
                                    法  官  謝佩玲
                                    法  官  陳映佐
以上正本證明與原本無異。
如不服本判決應於收受本判決後10日內向本院提出上訴書狀，並
應敘述具體理由。若未敘述理由者，應於上訴期間屆滿後20日內
向本院補提理由書狀(均須按他造當事人之人數附繕本)。
                                    書記官  陳憲文
中    華    民    國    98    年    8     月    18    日
附錄法條：
刑法第330條第1項：
犯強盜罪而有第321條第1項各款情形之一者，處7年以上有期徒
刑。
刑法第339條之2第1項：
意圖為自己或第三人不法之所有，以不正方法由自動付款設備取
得他人之物者，處3年以下有期徒刑、拘役或1萬元以下罰金。


司法院資訊處製作；財團法人民間司法改革基金會備份。
